【裁判字號】    88,簡上,71
【裁判日期】    890524
【裁判案由】    給付會款
【裁判全文】
臺灣宜蘭地方法院民事判決                        八十八年度簡上字第七十一號
    上  訴  人  乙○○
    被上訴人    丙○
    訴訟代理人  甲○○
右當事人間請求給付會款事件，上訴人對於中華民國八十八年九月二十八日本院宜蘭
簡易庭八十八年度宜簡字第二０七號第一審判決提起上訴，本院判決如左：
    主  文
上訴駁回。
第二審訴訟費用由上訴人負擔。
    事  實
甲、上訴人方面：
  一、聲明：原判決廢棄，駁回被上訴人第一審之訴。
  二、陳述：未參加被上訴人所招集之合會，與被上訴人並不相識，是上訴人之母黃
            含笑參加的。於原審時係因訴訟代理人即上訴人之母黃含梢誤認法官是
            在問她自己參加的合會才會自認。
乙、被上訴人方面：
  一、聲明：如主文所示。
  二、陳述：除與原判決記載相同者予以引用外，補稱：
            被上訴人確實係以其本人之名義參加被上訴人所招集之合會，上訴人訴
            訟代理人於原審已為自認。上訴人與被上訴人係世居隔壁鄰居，上訴人
            何可稱不認識被上訴人。
  三、證據：援用第一審所提證據。
    理    由
一、被上訴人起訴主張上訴人參加被上訴人所招集之合會二會，每會一萬元，每月二
    十日開標，每年一月五日加標一次，共五十會，被告於八十五年二月二十日及同
    年四月二十日得標後，繳交會款至八十七年六月二十日即未再繼續繳交會款，爰
    依合會之法律關係請求上訴人給付積欠之合會會款新臺幣二十八萬元。上訴人則
    以未參加被上訴所招集之合會，與被上訴人並不相識，是上訴人之母黃含笑參加
    的。於原審時係因訴訟代理人即上訴人之母黃含梢誤認法官是在問她自己參加的
    合會才會自認等語資為抗辯。
二、本件被上訴人起訴主張兩造間有合會關係，被上訴人參加二會，並均已得標，惟
    尚積欠會款二十八萬元之事實，業據被上訴人提出合會會員名單及得標簽收明細
    單各一份為證。上訴人雖以前詞爭執原審訴訟代理人自認之正確性，惟查，上訴
    人原審之訴訟代理人黃含梢於原審八十八年九月十六日言詞辯論時，於原審法官
    訊及對原告請求之意見時，即陳稱：「對原告之主張不爭執，但稱願意分期方式
    或打折方式與原告和解，原告不同意也沒辦法。」等語（原審卷第十八頁），衡
    情並無誤認之可能，上訴人所辯難信屬實；且查上訴人原住宜蘭縣蘇澳鎮永安巷
    十七號，被上訴人住所係在同巷四號，上訴人於八十七年六月二十日始遷入現址
    ，有上訴人提出之戶籍謄本在卷可證，足認被上訴人所稱兩造係多年之隔壁鄰居
    等語應屬事實，上訴人辯稱其不認識被上訴人云云，核屬卸責之詞，不可採信。
    綜上所論，本件被上訴人起訴主張依據二造間之合會契約之法律關係，主張上訴
    人應給付積欠之合會會款二十八萬元，洵屬有理由，原審基此為被上訴人勝訴之
    判決，核無違誤，應予維持，上訴意旨指摘原判決不當，求予廢棄，難認為有理
    由，應予駁回。
三、據上論結，本件上訴為無理由，依民事訴訟法第四百三十六條之一第三項、第四
    百四十九條第一項、第七十八條，判決如主文。
中      華      民      國    八十九    年      五      月    二十四    日
                            臺灣宜蘭地方法院民事庭
~B審判長法官  周煙平
~B法      官  姜世明
~B法      官  張軒豪
右正本證明與原本無異。
本判決不得上訴。
中      華      民      國    八十九    年      五      月    二十五    日
~B法院書記官  劉永城


司法院資訊處製作；財團法人民間司法改革基金會備份。
